臺灣臺南地方法院刑事判決　　　　　　 100年度訴字第1230號
公　訴　人　臺灣臺南地方法院檢察署檢察官
被　　　告　黃明宗
指定辯護人　本院公設辯護人林宜靜
上列被告因違反毒品危害防制條例案件，經檢察官提起公訴（一
００年度偵字第六六一六號、八九０六號），本院判決如下：
    主  文
黃明宗犯如附表所示之罪，均累犯，各處如附表宣告刑欄所示之
主刑及從刑。應執行有期徒刑柒年。未扣案之不法所得合計新臺
幣參萬貳仟捌佰元均沒收，如全部或一部不能沒收時，以其財產
抵償之，未扣案之門號0000000000號行動電話壹支（
含ＳＩＭ卡壹張）沒收，如全部或一部不能沒收時，追徵其價額
。
    事  實
一、黃明宗前有多項違反毒品危害防制條例、竊盜等案件，最近
    一次，係於民國九十五年、九十六年間均因違反毒品危害防
    制條例案件，經本院先後於九十六年二月二十六日以九十六
    年簡字第三五二號判處有期徒刑四月確定，及於九十七年九
    月十三日以九十七年易緝字第五八號判決經減刑為有期徒刑
    三月確定，經本院以九十七年聲字第二三九八號裁定應執行
    有期徒刑六月確定，及於九十七年十二月十五日以九十七年
    易字第一八０七號判決有期徒刑五月確定，經接續執行，於
    九十八年六月二日縮刑期滿執行完畢，翌日執行完畢出監。
    詎其猶不知悔改。
二、黃明宗（綽號阿宗、明宗）明知安非他命為毒品危害防制條
    例第二條第二項第二款規定之第二級毒品，不得製造、運輸
    、販賣或意圖販賣，竟為牟取不法利益，基於販賣第二級毒
    品安非他命之犯意，以其所申辦使用之門號0000000
    000行動電話作為買賣安非他命聯繫之工具，即先於不詳
    時間與綽號「志強」、「小愛」之成年人聯繫，多次購入第
    二級毒品安非他命，除部分供己施用外，仍以前開門號行動
    電話作為販賣毒品聯絡工具，分別以如附表編號一至十八所
    示之交易聯繫方式，於如附表編號一至十八所示之時間、地
    點，以如附表編號一至十八所示之價格，販賣如附表編號一
    至十八所示數量之安非他命予如附表編號一至十八所示之買
    受人，並均收訖如附表編號一至十八所示之價金。嗣經臺南
    市政府警察局刑事警察大隊偵五隊辦理施用毒品案件，發現
    黃明宗涉嫌販賣毒品安非他命之嫌疑重大，而報請臺灣臺南
    地方法院檢察署檢察官指揮偵辦，並依法聲請監聽黃明宗持
    用上開門號行動電話而循線查悉上情。
三、案經臺南市政府警察局刑事警察大隊報請臺灣臺南地方法院
    檢察署檢察官偵查起訴。
    理  由
壹、證據能力部分：
    按被告以外之人於審判外之陳述，雖不符前四條之規定，而
    經當事人於審判程序同意作為證據，法院審酌該言詞陳述或
    書面陳述作成時之情況，認為適當者，亦得為證據；當事人
    、代理人或辯護人於法院調查證據時，知有第一百五十九條
    第一項不得為證據之情形，而未於言詞辯論終結前聲明異議
    者，視為有前項之同意，刑事訴訟法第一百五十九條之五定
    有明文。查本判決下列認定事實所引用之被告以外之人於審
    判外所為之供述證據資料（包含人證與文書等證據），並無
    證據證明係公務員違背法定程序所取得；而檢察官、被告及
    辯護人對本院提示之卷證，亦均表示對於證據能力沒有意見
    而不予爭執（見本院刑事卷第三十一頁背面筆錄），且迄至
    言詞辯論終結前亦未再聲明異議，本院審酌上開證據資料製
    作時之情況，尚無違法不當或證明力明顯過低之瑕疵，亦認
    以之作為證據，應屬適當。
貳、本院得心證之理由：
  一、上開事實，業據被告黃明宗於警詢及本院審理中均坦承於
      附表所示之時間、地點販賣第二級毒品安非他命與附表所
      示人之情不諱（見警卷第二頁至第十頁筆錄，本院刑事卷
      第三十頁背面、第五一頁背面筆錄），核與證人即向被告
      購買毒品之陳和發、QUIAMBAOJONA THAN BATAC（中文翻
      譯名：那漢）、王建德、黃展祥、陳春品等人分別於警、
      偵訊證述向被告聯繫購買毒品安非他命過程等情相符（見
      警卷第三二頁至第三八頁、第四九頁至第五二頁、第六二
      頁至第六五頁、第七九頁至第八三頁、第九一頁至第九六
      頁調查筆錄，偵查卷第一三０頁至一三二頁、第一三六頁
      至一三八頁、第一四一頁至一四五頁、第一五一頁至一五
      三頁、第一五五頁至一五七頁偵查筆錄）。而被告使用前
      述門號行動電話經依法監聽，確監聽得由被告持有上開行
      動電話於附表所示之時間與證人聯繫買賣毒品安非他命之
      相關毒品暗語、金額、約定地點等內容部分，有本院核發
      九十九年聲監字第三九一號、九十九年聲監續字第六五二
      號、第七三七號、第八五九號通訊監察書、電話附表及監
      聽譯文表在卷可證。並參以證人陳和發、王建德於警詢時
      經警採尿送驗結果均呈安非他命陽性反應，且分別因違反
      毒品危害防制條例，證人陳和發部分經本院以一百年毒聲
      字第三一二號裁定令入勒戒處所觀察勒戒，證人王建德部
      分則經本院於一百年八月三十一日以一百年簡字第一九二
      五號判決有期徒刑五月等情，有憲兵司令部新營憲兵隊於
      民國一百年三月二日以憲隊新營字第一０００００００８
      ８號函附之憲兵司令部刑事鑑識中心鑑定書、查獲毒品按
      送驗尿液編號與真實姓名對照表個案名冊，及證人黃展祥
      、王建德二人之臺灣高等法院被告前案紀錄表在卷可憑。
  二、按販賣第二級毒品安非他命係違法行為，非可公然為之，
      且第二級毒品安非他命有其獨特之販售通路及管道，復無
      公定價格，容易增減分裝之份量，而每次買賣之價量，可
      能隨時依雙方關係深淺、資力、需求量及對行情之認知、
      來源是否充裕、查緝鬆嚴、購買者被查獲時供述購買對象
      之可能風險評估等，而異其標準，非可一概而論。而本件
      被告所陳每次以二千元至三千元購入毒品安非他命，除供
      己施用部分外，其餘再行轉售，轉售所得再行購買毒品安
      非他命等語，是被告所購入之第二級毒品安非他命難以確
      認其純度、價格及重量，然第二級毒品安非他命物稀價昂
      ，且政府懸為禁令嚴加取締，苟其無利可圖，衡情自無甘
      冒刑事訴追風險而從事買賣第二級毒品安非他命之理，是
      被告所販入第二級毒品安非他命之價格必較其出售他人之
      價格低廉，而有從中賺取買賣差價牟利之意圖甚明。
  三、綜上，被告自白核與事證相符，堪以採信，本案事證明確
      ，被告犯行洵堪認定。
參、論罪科刑：
  一、按安非他命為毒品危害防制條例第二條第二項第二款所規
      定之第二級毒品。核被告所為係犯毒品危害防制條例第四
      條第二項販賣第二級毒品罪。被告多次非法持有第二級毒
      品安非他命之低度行為，均為其販賣之高度行為所吸收，
      均不另論罪。被告所犯如附表所示十八次販賣第二級毒品
      罪，犯意各別，行為互殊，應予分論併罰。
  二、加重及減輕事由：
  （一）刑法第四十七條第一項（累犯規定）：
        被告有上開事實欄所載之科刑及執行完畢紀錄，有臺灣
        高等法院被告前案紀錄表一份在卷可憑，是被告於五年
        內故意再犯本案有期徒刑以上各罪，均為累犯，分別應
        依法就無期徒刑以外之法定刑部分加重其刑。
  （二）毒品危害防制條例第十七條第一項部分（供出毒品來源
        ，因而破獲者之減刑規定）：
        按「犯第四條至第八條、第十條或第十一條之罪，供出
        毒品來源，因而查獲其他正犯或共犯者，減輕或免除其
        刑。」，毒品危害防制條例第十七條第一項定有明文。
        其所稱「供出毒品來源，因而破獲者」，係指被告供出
        毒品來源之有關資料，諸如前手之姓名、年籍、住居所
        、或其他足資辨別之特徵等，使調查或偵查犯罪之公務
        員因而對之發動調查或偵查並破獲者而言。查本件被告
        雖於警、偵訊中指陳其所犯賣毒品來源是向綽號「志強
        」、「小愛」即陳志強、蕭克琍等人購入等語，然承辦
        之員警，尚未因而查獲陳志強、蕭克琍等人販賣毒品事
        宜乙節，有臺南市政府警察局刑事警察大隊於一百年十
        月二十六日以南市警刑偵五字第一００００六五四九四
        號函附在卷可稽（見本院卷第四十七頁），核與上開規
        定之「供出毒品來源，因而破獲者」之要件不符，尚難
        依該規定減刑。
  （三）毒品危害防制條例第十七條第第二項部分（偵查及審判
        中自白減刑規定）：
        按所謂「偵查中之自白」既未明定陷縮專指檢察官偵查
        中為限，而依現行刑事訴訟體制，刑事訴訟程序中之「
        偵查」，乃偵查機關就人犯之發現、確保、犯罪事實之
        調查，證據之發現、蒐集及保全為內容，以決定有無犯
        罪嫌疑，應否提起公訴之偵查機關活動。偵查機關有主
        體偵查機關與輔助偵查機關之分，檢察官乃偵查主體，
        司法警察官或司法警察則係偵查之輔助機關，此觀刑事
        訴訟法第二百二十八條第一項、第二百三十一條之一規
        定，均以檢察官為主體，而第二百二十九條至第二百三
        十一條之司法警察官或司法警察，則分別規定為「協助
        檢察官」、「應受檢察官之指揮」、「應受檢察官之命
        令」，即足明瞭。是上開「偵查中自白」之範圍，適用
        上應兼指司法警察官或司法警察實施之輔助偵查程序在
        內。司法警察官或司法警察就具體案件開始進行調查，
        並對犯罪嫌疑人製作調查筆錄時，為犯罪嫌疑人之被告
        如就犯罪嫌疑事實予以自白，應認其警詢自白，屬於偵
        查中自白之一環，而合於「偵查中自白」之要件。至於
        被告於偵查及審判中均自白後，嗣後又為否認犯罪之辯
        解，此仍屬被告在刑事訴訟上防禦權之合法行使，不能
        憑此否定其前此所為之自白，而排除上開條例第十七條
        第二項規定之適用（最高法院九十九年臺上字第二四二
        三號、第八二０七號判決意旨參照）。查被告雖於檢察
        官偵查中否認販賣毒品與附表所示之購毒者，而係合資
        一起購買毒品云云，但被告於警詢中已自白於附表所示
        之時間、地點販賣毒品安非他命與附表所示之購毒者，
        並於本院審理中亦坦承於附表所示之時間、地點販賣毒
        品安非他命與附表所示之購毒者，而為認罪之表示，均
        有上開筆錄在卷可憑。是被告既已於偵查中及審判中自
        白販賣毒品安非他命之犯行，應依毒品危害防制條例第
        十七條第二項規定減輕其刑，並先加後減之。
  （四）刑法第五十九條酌量減輕其刑規定部分：
        按刑法第五十九條之酌量減輕其刑，必須犯罪另有特殊
        之原因與環境等等，在客觀上足以引起一般同情，認為
        即予宣告法定低度刑期尤嫌過重者，始有其適用，至於
        被告無前科，素行端正，子女眾多，事後坦承犯罪，態
        度良好，經濟困難，獨負家庭生活等等情狀，僅可為法
        定刑內從輕科刑之標準，不得據為酌量減輕之理由，此
        有最高法院四十五年臺上字第一一六五號、五十一年臺
        上字第八九九號等判例，及六十九年度臺上字第三０七
        一號、七十年度臺上字第二五一一號等判決可資援用依
        循。又適用刑法第五十九條酌量減輕其刑時，雖不排除
        第五十七條所列舉十款事由之審酌，惟其程度應達於確
        可憫恕，始可予以酌減，併有最高法院七十年度第六次
        刑事庭會議決議可供參考。本案被告黃明宗早於九十二
        年間即有施用毒品違反毒品危害防制條例案件，接續於
        九十四年、九十五年、九十六年、九十七年、九十九年
        間等均遭多次查獲有違反上開條例案件，應深諳染上毒
        品戒除不易，毒品戕害身心之惡，並依其行為當時客觀
        上並無足以引起一般同情之特殊原因與環境等，衡情殊
        難認其販賣毒品，有何可憫恕之處，則其犯罪動機、所
        犯賣次數、金額、犯後自白及生活狀況等，僅可為法定
        刑內從輕科刑之標準，尚不得執為酌量減輕之理由，無
        再依刑法第五十九條規定之適用，附此敘明。
    三、爰審酌毒品危害防制條例列管之毒品，危害國人身心健
        康及社會秩序甚鉅，而為國法懸為厲禁，並經政府、媒
        體、教育機構廣為宣導，被告正值壯年，竟無視禁制，
        恣意販賣第二級毒品安非他命供人施用，以牟私利，助
        長毒品散布流通，危害社會治安及戕害他人健康，應予
        非難，兼衡其具國中肄業之智識程度、家庭經濟狀況（
        均見警詢筆錄人別欄註記）、犯罪所用手段、販賣毒品
        之數量、金額、次數，所生危害、生活狀況，以及犯罪
        後態度等一切情狀，各量處如附表各編號所示之主刑及
        從刑，並定其應執行之刑。
    四、沒收部分：
    （一）被告黃明宗持用之行動電話0000000000號
          行動電話（含ＳＩＭ卡一張）一支，為被告黃明宗所
          有，並供其聯絡買賣毒品安非他命事宜所用之工具，
          業據其供明在卷（見本院卷第三十一頁背面），雖未
          扣案，但亦無證據認已滅失，爰依毒品害防制條例第
          十九條第一項之規定分別於販賣第二級毒品罪之主文
          項下宣告沒收之，如全部或一部不能沒收時，均追徵
          其價額。
    （二）按犯毒品危害防制條例第四條至第九條之罪者，其供
          犯罪所用或因犯罪所得之財物，均沒收之，如全部或
          一部不能沒收時，追徵其價額或以其財產抵償之，毒
          品危害防制條例第十九條第一項定有明文。再因同條
          例第十九條第一項係採「義務沒收主義」，故犯罪所
          得之對價，不問其中成本若干，利潤多少，均應全部
          諭知沒收。查被告於附表各編號所示販賣毒品之犯罪
          所得金總共計新台幣三萬二千八百元，係尚未扣得之
          款項數額，是依上揭規定及說明，均應依上開規定於
          各次犯行中宣告沒收，如全部或一部不能沒收時，均
          以其財產抵償之。
據上論斷，應依刑事訴訟法第二百九十九條第一項前段，毒品危
害防制條例第四條第二項、第十七條第二項、第十九條第一項，
刑法第十一條前段、第四十七條第一項、第五十一條第五款，判
決如主文。
本案經檢察官黃郁如到庭執行職務。
中    華    民    國   100    年    11    月    25    日
                  刑事第十二庭審判長法  官  吳勇輝
                                    法  官  吳坤芳
                                    法  官  程克琳
以上正本證明與原本無異。
如不服本判決應於收受本判決後10日內向本院提出上訴書狀，並
應敘述具體理由。其未敘述上訴理由者，應於上訴期間屆滿後20
日內向本院補提理由書狀（均須按他造當事人之人數附繕本）「
切勿逕送上級法院」。
                                    書記官  康紀媛
中    華    民    國   100    年    11    月    25    日
【附表】
┌──┬────┬──────┬─────┬──────┐
│編號│購毒者  │ 時間、地點 │數量、金額│ 主刑與從刑 │
├──┼────┼──────┼─────┼──────┤
│一  │陳和發  │陳和發於九十│金額新台幣│黃明宗販賣第│
│    │        │九年七月四日│三百元毒品│二級毒品，累│
│    │        │晚間八時四十│安非他命一│犯，處有期徒│
│    │        │分許，以其住│包（重量不│刑參年捌月。│
│    │        │家電話０六- │詳）      │未扣案之門號│
│    │        │二四三二三六│          │０九二七三二│
│    │        │九與被告持用│          │六八四一號行│
│    │        │門號０九二七│          │動電話壹支（│
│    │        │三二六八四一│          │含ＳＩＭ卡壹│
│    │        │號行動電話聯│          │張）沒收，未│
│    │        │繫買賣毒品安│          │扣案之販賣第│
│    │        │非他命事宜，│          │二級毒品所得│
│    │        │，雙方約定購│          │財物新臺幣三│
│    │        │買金額三百元│          │百元沒收之，│
│    │        │之毒品安非他│          │如全部或一部│
│    │        │命。事後並在│          │不能沒收時，│
│    │        │臺南市安定區│          │以其財產抵償│
│    │        │安定分駐所附│          │之。        │
│    │        │近廟旁完成交│          │            │
│    │        │易。        │          │            │
├──┼────┼──────┼─────┼──────┤
│二  │QUIAMBAO│那漢於九十九│金額新台幣│黃明宗販賣第│
│    │JONATHAN│年七月五日下│二千五百元│二級毒品，累│
│    │BATAC（ │午四時一分許│毒品安非他│犯，處有期徒│
│    │那漢）  │，持其使用門│命一包（重│刑肆年。未扣│
│    │        │號０九一六二│量不詳）  │案之門號０九│
│    │        │七０八五四號│          │二七三二六八│
│    │        │行動電話與被│          │四一號行動電│
│    │        │告持用門號０│          │話壹支（含Ｓ│
│    │        │九二七三二六│          │ＩＭ卡壹張）│
│    │        │八四一號行動│          │沒收，未扣案│
│    │        │電話聯繫買賣│          │之販賣第二級│
│    │        │安非他命事宜│          │毒品所得財物│
│    │        │，雙方約定購│          │新臺幣貳仟伍│
│    │        │買金額二千五│          │佰元沒收之，│
│    │        │百元毒品安非│          │如全部或一部│
│    │        │他命。事後在│          │不能沒收時，│
│    │        │臺南市安定鄉│          │以其財產抵償│
│    │        │安加里安定二│          │之。        │
│    │        │五八之二十七│          │            │
│    │        │號瑞瑩塑膠有│          │            │
│    │        │限公司廠房後│          │            │
│    │        │牆完成交易。│          │            │
├──┼────┼──────┼─────┼──────┤
│ 三 │陳春品  │陳春品於九十│金額新台幣│黃明宗販賣第│
│    │        │九年七月九日│一千元之毒│二級毒品，累│
│    │        │晚間六時四十│品安非他命│犯，處有期徒│
│    │        │三分許，持其│一包（數量│刑參年拾月。│
│    │        │使用門號０九│不詳）    │未扣案之門號│
│    │        │二九一一七一│          │０九二七三二│
│    │        │八二號行動電│          │六八四一號行│
│    │        │話與被告持用│          │動電話壹支（│
│    │        │門號０九二七│          │含ＳＩＭ卡壹│
│    │        │三二六八四一│          │張）沒收，未│
│    │        │號行動電話聯│          │扣案之販賣第│
│    │        │繫買賣安非他│          │二級毒品所得│
│    │        │命事宜，雙方│          │財物新臺幣壹│
│    │        │約定購買金額│          │仟元沒收之，│
│    │        │一千元毒品安│          │如全部或一部│
│    │        │非他命。事後│          │不能沒收時，│
│    │        │在臺南市安定│          │以其財產抵償│
│    │        │區安定分駐所│          │之。        │
│    │        │附近完成交易│          │            │
│    │        │。          │          │            │
├──┼────┼──────┼─────┼──────┤
│ 四 │黃展祥  │黃展祥於九十│金額新台幣│黃明宗販賣第│
│    │        │九年七月十日│三千元之毒│二級毒品，累│
│    │        │下午二時二十│品安非他命│犯，處有期徒│
│    │        │五分許，以其│一包（重量│刑肆年。未扣│
│    │        │住家電話０六│不詳）    │案之門號０九│
│    │        │—六九八０三│          │二七三二六八│
│    │        │八七號電話與│          │四一號行動電│
│    │        │被告持用門號│          │話壹支（含Ｓ│
│    │        │０九二七三二│          │ＩＭ卡壹張）│
│    │        │六八四一號行│          │沒收，未扣案│
│    │        │動電話聯繫買│          │之販賣第二級│
│    │        │賣毒品安非他│          │毒品所得財物│
│    │        │命事宜，雙方│          │新臺幣參仟元│
│    │        │約定購買金額│          │沒收之，如全│
│    │        │三千元之毒品│          │部或一部不能│
│    │        │安非他命。事│          │沒收時，以其│
│    │        │後在臺南市安│          │財產抵償之。│
│    │        │定區安定大廟│          │            │
│    │        │附近完成交易│          │            │
│    │        │。          │          │            │
├──┼────┼──────┼─────┼──────┤
│ 五 │QUIAMBAO│那漢於九十九│金額新台幣│黃明宗販賣第│
│    │JONATHAN│年七月二十四│一千五百元│二級毒品，累│
│    │BATAC（ │日上午十時三│之毒品安非│犯，處有期徒│
│    │那漢）  │十五分、四十│他命一包（│刑參年拾月。│
│    │        │五分許，均持│重量不詳）│未扣案之門號│
│    │        │其使用門號０│          │０九二七三二│
│    │        │九一六二七０│          │六八四一號行│
│    │        │八五四號行號│          │動電話壹支（│
│    │        │電話與被告繫│          │含ＳＩＭ卡壹│
│    │        │約買賣安非他│          │張）沒收，未│
│    │        │命事宜，雙方│          │扣案之販賣第│
│    │        │約定購買金額│          │二級毒品所得│
│    │        │一千五百元之│          │財物新臺幣壹│
│    │        │毒品安非他命│          │仟伍佰元沒收│
│    │        │。事後在位於│          │之，如全部或│
│    │        │臺南市安定區│          │一部不能沒收│
│    │        │安加里安定二│          │時，以其財產│
│    │        │五八之二十七│          │抵償之。    │
│    │        │號瑞瑩塑膠有│          │            │
│    │        │限公司前面完│          │            │
│    │        │成交易。    │          │            │
├──┼────┼──────┼─────┼──────┤
│ 六 │陳和發  │陳和發於九十│金額新台幣│黃明宗販賣第│
│    │        │九年七月二十│二百五十元│二級毒品，累│
│    │        │四日十一時十│之毒品安非│犯，處有期徒│
│    │        │分許，以其住│他命一包（│刑參年捌月。│
│    │        │家電話０六- │重量不詳）│未扣案之門號│
│    │        │二四三二三六│          │０九二七三二│
│    │        │九號與被告持│          │六八四一號行│
│    │        │用門號０九二│          │動電話壹支（│
│    │        │七三二六八四│          │含ＳＩＭ卡壹│
│    │        │一號行動電話│          │張）沒收，未│
│    │        │聯繫買賣安非│          │扣案之販賣第│
│    │        │他命事宜，雙│          │二級毒品所得│
│    │        │方約定購買金│          │財物新臺幣貳│
│    │        │額二百五十元│          │佰伍拾元沒收│
│    │        │之毒品安非他│          │之，如全部或│
│    │        │命。事後在臺│          │一部不能沒收│
│    │        │南市安定區安│          │時，以其財產│
│    │        │定分駐所附近│          │抵償之。    │
│    │        │廟旁，並完成│          │            │
│    │        │交易。      │          │            │
├──┼────┼──────┼─────┼──────┤
│ 七 │QUIAMBAO│那漢於九十九│金額新台幣│黃明宗販賣第│
│    │JONATHAN│年七月二十六│二千五百元│二級毒品，累│
│    │BATAC（ │日下午五時三│之毒品安非│犯，處有期徒│
│    │那漢）  │十七分許、六│他命一包（│刑肆年。未扣│
│    │        │時五十八分許│重量不詳）│案之門號０九│
│    │        │，均持其使用│          │二七三二六八│
│    │        │門號０九一六│          │四一號行動電│
│    │        │二七０八五四│          │話壹支（含Ｓ│
│    │        │號行動電話與│          │ＩＭ卡壹張）│
│    │        │被告持用門號│          │沒收，未扣案│
│    │        │０九二七三二│          │之販賣第二級│
│    │        │六八四一號行│          │毒品所得財物│
│    │        │動電話聯繫買│          │新臺幣貳仟伍│
│    │        │賣安非他命事│          │佰元沒收之，│
│    │        │宜，雙方約定│          │如全部或一部│
│    │        │購買金額二千│          │不能沒收時，│
│    │        │五百元之毒品│          │以其財產抵償│
│    │        │安非他命。事│          │之。        │
│    │        │後在臺南市安│          │            │
│    │        │定區安加里安│          │            │
│    │        │定二五八之二│          │            │
│    │        │十七號瑞瑩塑│          │            │
│    │        │膠有限公司後│          │            │
│    │        │面完成交易。│          │            │
├──┼────┼──────┼─────┼──────┤
│ 八 │陳和發  │陳和發於九十│金額新台幣│黃明宗販賣第│
│    │        │九年八月一日│二百五十元│二級毒品，累│
│    │        │晚間六時四分│之毒品安非│犯，處有期徒│
│    │        │許，以其住家│他命一包（│刑參年捌月。│
│    │        │電話０六-二 │重量不詳）│未扣案之門號│
│    │        │四三二三六九│          │０九二七三二│
│    │        │號行動電話與│          │六八四一號行│
│    │        │被告持用門號│          │動電話壹支（│
│    │        │０九二七三二│          │含ＳＩＭ卡壹│
│    │        │六八四一號行│          │張）沒收，未│
│    │        │動電話聯繫買│          │扣案之販賣第│
│    │        │賣安非他命事│          │二級毒品所得│
│    │        │宜，雙方約定│          │財物新臺幣貳│
│    │        │購買二百五十│          │佰伍拾元沒收│
│    │        │元之毒品安非│          │之，如全部或│
│    │        │他命，事後並│          │一部不能沒收│
│    │        │在臺南市安定│          │時，以其財產│
│    │        │區安定分駐所│          │抵償之。    │
│    │        │附近廟旁完成│          │            │
│    │        │交易。      │          │            │
├──┼────┼──────┼─────┼──────┤
│ 九 │黃展祥  │黃展祥於九十│金額新台幣│黃明宗販賣第│
│    │        │九年八月三日│二千元之毒│二級毒品，累│
│    │        │晚間九時二分│品安非他命│犯，處有期徒│
│    │        │許，以其住家│一包（重量│刑參年拾月。│
│    │        │電話０六-六 │不詳）    │未扣案之門號│
│    │        │九八０三八七│          │０九二七三二│
│    │        │號行動電話與│          │六八四一號行│
│    │        │被告持用門號│          │動電話壹支（│
│    │        │０九二七三二│          │含ＳＩＭ卡壹│
│    │        │六八四一號行│          │張）沒收，未│
│    │        │動電話聯繫買│          │扣案之販賣第│
│    │        │賣安非他命事│          │二級毒品所得│
│    │        │宜，約定購買│          │財物新臺幣貳│
│    │        │金額二千元之│          │仟元沒收之，│
│    │        │毒品安非他命│          │如全部或一部│
│    │        │。事後在臺南│          │不能沒收時，│
│    │        │市安定區安定│          │以其財產抵償│
│    │        │大廟附近交易│          │之。        │
│    │        │，並完成交易│          │            │
│    │        │。          │          │            │
├──┼────┼──────┼─────┼──────┤
│ 十 │QUIAMBAO│那漢於九十九│金額新台幣│黃明宗販賣第│
│    │JONATHAN│年八月八日凌│三千元之毒│二級毒品，累│
│    │BATAC（ │晨一時二一分│品安非他命│犯，處有期徒│
│    │那漢）  │許、四十八分│一包（重量│刑肆年。未扣│
│    │        │許、五十七分│不詳）    │案之門號０九│
│    │        │許，均持其使│          │二七三二六八│
│    │        │用門號０九一│          │四一號行動電│
│    │        │六二七０八五│          │話壹支（含Ｓ│
│    │        │四電話與被告│          │ＩＭ卡壹張）│
│    │        │持用門號０九│          │沒收，未扣案│
│    │        │二七三二六八│          │之販賣第二級│
│    │        │四一號行動電│          │毒品所得財物│
│    │        │話聯繫，約定│          │新臺幣參仟元│
│    │        │購買毒品安非│          │沒收之，如全│
│    │        │他命事宜，雙│          │部或一部不能│
│    │        │方約定買賣金│          │沒收時，以其│
│    │        │額三千元之毒│          │財產抵償之。│
│    │        │品安非他命。│          │            │
│    │        │事後在臺南市│          │            │
│    │        │安定區安加里│          │            │
│    │        │安定二五八之│          │            │
│    │        │二十七號瑞瑩│          │            │
│    │        │塑膠有限公司│          │            │
│    │        │後牆完成交易│          │            │
│    │        │。          │          │            │
├──┼────┼──────┼─────┼──────┤
│十一│QUIAMBAO│那漢於九十九│金額新台幣│黃明宗販賣第│
│    │JONATHAN│年八月九日五│三千元之毒│二級毒品，累│
│    │BATAC（ │時四十七分許│品安非他命│犯，處有期徒│
│    │那漢）  │，持其使用門│一包（重量│刑肆年。未扣│
│    │        │號０九一六二│不詳）    │案之行動電話│
│    │        │七０八五六電│          │（門號０九二│
│    │        │話與被與被告│          │七三二六八四│
│    │        │持用門號０九│          │一，含SIM 卡│
│    │        │二七三二六八│          │壹枚），未扣│
│    │        │四一號行動電│          │案之販賣第二│
│    │        │話聯繫買賣毒│          │級毒品所得財│
│    │        │品安非他命事│          │物新臺幣參仟│
│    │        │宜，雙方約定│          │元沒收之，如│
│    │        │購買金額三千│          │全部或一部不│
│    │        │元之毒品安非│          │能沒收時，以│
│    │        │他命。事後在│          │其財產抵償之│
│    │        │臺南市安定區│          │。          │
│    │        │加里安定二五│          │            │
│    │        │八之二十七號│          │            │
│    │        │瑞瑩塑膠有限│          │            │
│    │        │公司後牆完成│          │            │
│    │        │交易。      │          │            │
├──┼────┼──────┼─────┼──────┤
│十二│黃展祥  │黃展祥於九十│金額新台幣│黃明宗販賣第│
│    │        │九年八月二十│二千元之毒│二級毒品，累│
│    │        │七日上午七時│品安非他命│犯，處有期徒│
│    │        │二十一分許，│一包（重量│刑參年拾月。│
│    │        │以其住家電話│不詳）    │未扣案之門號│
│    │        │０六-六九八 │          │０九二七三二│
│    │        │０三八七號行│          │六八四一號行│
│    │        │動電話與被告│          │動電話壹支（│
│    │        │持用門號０九│          │含ＳＩＭ卡壹│
│    │        │二七三二六八│          │張）沒收，未│
│    │        │四一號行動電│          │扣案之販賣第│
│    │        │話聯繫買賣毒│          │二級毒品所得│
│    │        │品安非他命事│          │財物新臺幣貳│
│    │        │宜，雙方約定│          │仟元沒收之，│
│    │        │購買金額二千│          │如全部或一部│
│    │        │元之毒品安非│          │不能沒收時，│
│    │        │他命。事後在│          │以其財產抵償│
│    │        │臺南市安定區│          │之。        │
│    │        │安定大廟附近│          │            │
│    │        │完成交易。  │          │            │
├──┼────┼──────┼─────┼──────┤
│十三│QUIAMBAO│那漢於九十九│金額新台幣│黃明宗販賣第│
│    │JONATHAN│年九月三日晚│三千元之毒│二級毒品，累│
│    │BATAC（ │間十時二十九│品安非他命│犯，處有期徒│
│    │那漢）  │分、三十七分│一包（重量│刑肆年月。未│
│    │        │許，均持其使│不詳）    │扣案之門號０│
│    │        │用門號０九八│          │九二七三二六│
│    │        │七四一九四七│          │八四一號行動│
│    │        │二電話與被告│          │電話壹支（含│
│    │        │持用門號０九│          │ＳＩＭ卡壹張│
│    │        │二七三二六八│          │）沒收，未扣│
│    │        │四一號行動電│          │案之販賣第二│
│    │        │話聯繫買賣毒│          │級毒品所得財│
│    │        │品安非他命事│          │物新臺幣參仟│
│    │        │宜，雙方約定│          │元沒收之，如│
│    │        │買金額三千元│          │全部或一部不│
│    │        │之毒品安非他│          │能沒收時，以│
│    │        │命。事後在臺│          │其財產抵償之│
│    │        │南市安定區港│          │。          │
│    │        │口大廟附近完│          │            │
│    │        │成交易。    │          │            │
├──┼────┼──────┼─────┼──────┤
│十四│黃展祥  │黃展祥於九十│金額新台幣│黃明宗販賣第│
│    │        │九年九月七日│三千元之毒│二級毒品，累│
│    │        │下午一時四十│品安非他命│犯，處有期徒│
│    │        │五分許，以其│一包（重量│刑肆年。未扣│
│    │        │住家電話０六│不詳）    │案之門號０九│
│    │        │-六九八０三 │          │二七三二六八│
│    │        │八七號行動電│          │四一號行動電│
│    │        │話與被告持用│          │話壹支（含Ｓ│
│    │        │門號０九二七│          │ＩＭ卡壹張）│
│    │        │三二六八四一│          │沒收，未扣案│
│    │        │號行動電話聯│          │之販賣第二級│
│    │        │繫買賣毒品安│          │毒品所得財物│
│    │        │非他命事宜，│          │新臺幣參仟元│
│    │        │雙方約定購買│          │沒收之，如全│
│    │        │金額三千元之│          │部或一部不能│
│    │        │毒品安非他命│          │沒收時，以其│
│    │        │。事後並在臺│          │財產抵償之。│
│    │        │南市安定區中│          │            │
│    │        │州寮港口大廟│          │            │
│    │        │附近完成交易│          │            │
│    │        │。          │          │            │
├──┼────┼──────┼─────┼──────┤
│十五│QUIAMBAO│那漢於九十九│金額新台幣│黃明宗販賣第│
│    │JONATHAN│年九月七日下│一千五百元│二級毒品，累│
│    │BATAC（ │午一時五十分│之毒品安非│犯，處有期徒│
│    │那漢）  │、五十一分、│他命一包（│刑參年拾月。│
│    │        │五十六分許，│重量不詳）│未扣案之門號│
│    │        │均持其使用門│          │０九二七三二│
│    │        │號０九一六二│          │六八四一號行│
│    │        │七０八五四電│          │動電話壹支（│
│    │        │話與被與被告│          │含ＳＩＭ卡壹│
│    │        │持用門號０九│          │張），沒收；│
│    │        │二七三二六八│          │未扣案之販賣│
│    │        │四一號行動電│          │第二級毒品所│
│    │        │話聯繫買賣毒│          │得財物新臺幣│
│    │        │品安非他命事│          │壹仟伍佰元沒│
│    │        │宜，雙方約定│          │收之，如全部│
│    │        │購買金額一千│          │或一部不能沒│
│    │        │五百元之毒品│          │收時，以其財│
│    │        │安非他命。事│          │產抵償之。  │
│    │        │後在臺南市安│          │            │
│    │        │定區安加里安│          │            │
│    │        │定二五八之二│          │            │
│    │        │十七號瑞瑩塑│          │            │
│    │        │膠有限公司前│          │            │
│    │        │面完成交易。│          │            │
├──┼────┼──────┼─────┼──────┤
│十六│陳春品  │陳春品於九十│金額新台幣│黃明宗販賣第│
│    │        │九年九月十一│五百元之毒│二級毒品，累│
│    │        │日上午六時五│品安非他命│犯，處有期徒│
│    │        │十二分許，持│一包（重量│刑參年捌月。│
│    │        │其使用門號０│不詳）    │未扣案之門號│
│    │        │九二九一一七│          │０九二七三二│
│    │        │一八二號電話│          │六八四一號行│
│    │        │與被告持用門│          │動電話壹支（│
│    │        │號０九二七三│          │含ＳＩＭ卡壹│
│    │        │二六八四一號│          │張）沒收，未│
│    │        │電話聯繫買賣│          │扣案之販賣第│
│    │        │安非他命事宜│          │二級毒品所得│
│    │        │，約定購買金│          │財物新臺幣伍│
│    │        │額五百元之毒│          │佰元沒收之，│
│    │        │品安非他命。│          │如全部或一部│
│    │        │事後並在臺南│          │不能沒收時，│
│    │        │市安定區安定│          │以其財產抵償│
│    │        │分駐所附近夜│          │之。        │
│    │        │市完成交易。│          │            │
├──┼────┼──────┼─────┼──────┤
│十七│王建德  │王建德於九十│金額新台幣│黃明宗販賣第│
│    │        │九年九月十一│五百元之毒│二級毒品，累│
│    │        │日晚間七時三│品安非他命│犯，處有期徒│
│    │        │分許，持其使│一包（重量│刑參年捌月。│
│    │        │用門號０九八│不詳）    │未扣案之門號│
│    │        │七五六四一０│          │０九二七三二│
│    │        │六號電話與被│          │六八四一號行│
│    │        │告持用門號０│          │動電話壹支（│
│    │        │九二七三二六│          │含ＳＩＭ卡壹│
│    │        │八四一號行動│          │張）沒收，未│
│    │        │電話聯繫買賣│          │扣案之販賣第│
│    │        │安非他命事宜│          │二級毒品所得│
│    │        │，雙方約定買│          │財物新臺幣伍│
│    │        │賣金額五百元│          │佰元沒收之，│
│    │        │之毒品安非他│          │如全部或一部│
│    │        │命，事後並在│          │不能沒收時，│
│    │        │臺南市安定區│          │以其財產抵償│
│    │        │安定分駐所附│          │之。        │
│    │        │近完成交易。│          │            │
├──┼────┼──────┼─────┼──────┤
│十八│QUIAMBAO│那漢於九十九│金額新台幣│黃明宗販賣第│
│    │JONATHAN│年九月十一日│三千元之毒│二級毒品，累│
│    │BATAC（ │晚間六時十六│品安非他命│犯，處有期徒│
│    │那漢）  │分、三十分、│一包（重量│刑肆年。未扣│
│    │        │七時十五分、│不詳）    │案之門號０九│
│    │        │二十七分許，│          │二七三二六八│
│    │        │持其使用門號│          │四一號行動電│
│    │        │０九一六二七│          │話壹支（含Ｓ│
│    │        │０八五四號電│          │ＩＭ卡壹張）│
│    │        │話與被告持用│          │沒收，未扣案│
│    │        │門號０九二七│          │之販賣第二級│
│    │        │三二六八四一│          │毒品所得財物│
│    │        │號行動電話聯│          │新臺幣參仟元│
│    │        │繫買賣安非他│          │沒收之，如全│
│    │        │命事宜，雙方│          │部或一部不能│
│    │        │約定購買金額│          │沒收時，以其│
│    │        │三千元之毒品│          │財產抵償之。│
│    │        │安非他命。事│          │            │
│    │        │後並在臺南市│          │            │
│    │        │安定區安加里│          │            │
│    │        │安定二五八之│          │            │
│    │        │二十七號瑞瑩│          │            │
│    │        │塑膠有限公司│          │            │
│    │        │後面完成交易│          │            │
│    │        │。          │          │            │
└──┴────┴──────┴─────┴──────┘
附錄本案論罪科刑法條
毒品危害防制條例第4條第2項：
製造、運輸、販賣第一級毒品者，處死刑或無期徒刑；處無期徒
刑者，得併科新臺幣1千萬元以下罰金。
製造、運輸、販賣第二級毒品者，處無期徒刑或7年以上有期徒
刑，得併科新臺幣7百萬元以下罰金。
製造、運輸、販賣第三級毒品者，處5年以上有期徒刑，得併科
新臺幣5百萬元以下罰金。製造、運輸、販賣第四級毒品者，處3
年以上10年以下有期徒刑，得併科新臺幣3百萬元以下罰金。
製造、運輸、販賣專供製造或施用毒品之器具者，處1年以上7年
以下有期徒刑，得併科新臺幣1百萬元以下罰金。
前五項之未遂犯罰之。